# 母子公司吸收合并后注册资本如何确定

提问人：心在路上 时间：2021-01-12 11:00:00
陈老师，您好，在尽调过程中遇到一个子公司反向吸收合并母公司的项目，能找到公开的案例比较少，望能解答。
1 、具体案例情况：：
A公司是一家在开曼群岛注册的外资公司，A公司100%全资拥有B公司股权，B公司100%全资拥有C公司股权，其中B公司注册资本也等于实收资本是 500 万美元（假设汇率是 1 ： 7 ，约等于 3500 万元），C公司注册资本也等于实收资本是 5000 万元。 2017 年，C公司与B公司签订《吸收合并协议》，约定子公司C吸收合并母公司B，吸收合并后，C公司存续，B公司全部资产、负债、业务及员工由C公司继承，相应的权利和义务亦由C公司享受和承担。 2 、核心咨 询问题 ：：
存续公司C注册资本确定为 5000 万元，与吸收合并前保持不变是否合理？
企业跟与其他机构解释是C公司作为存续公司保持注册资本不变，另外整个吸收合并方案已通过商务部批准，并且完成工商变更，是合法合规。
3 、个人理解：： （ 1 ）根据国家工商局《关于做好公司合并分立登记支持企业兼并重组的意见》（工商企字〔 2011 〕 226 号）文件，支持公司自主约定注册资本数额。因合并而存续或者新设的公司，其注册资本、实收资本数额由合并协议约定，但不得高于合并前各公司的注册资本之和、实收资本之和。合并各方之间存在投资关系的，计算合并前各公司的注册资本之和、实收资本之和时，应当扣除扣除投资所对应的注册资本、实收资本数额。
从这理解最高应该是 500 万美元。
（ 2 ）从吸收合并会计处理，B公司的长期股权投资与C公司实收资本抵消了，只剩下B公司的实收资本。
（ 3 ）站在最终控股股东A公司角度，对B公司和C公司整体出资是 500 万美元，吸收合并后A公司对C公司的出资也应该是 500 万美元，若确定5000 万元，是否存在一个增资过程。
烦请陈老师有空给解答，子公司C反向吸收合并100%持股的母公司B，确定吸收合并后的注册资本为 5000 万元是否恰当，对后续IPO上市出资到位是否有影响，谢谢。
1.jpg
(39.95 KB, 下载次数: 9)
前天 10:52 上传
股权结构变化图

回答人：chenyiwei
因为涉及到境外公司，因此不能简单套用“工商企字[2011]226号”文件的规定。如果该项吸收合并已经过商务部批准，且批文中对存续企业C的注册资本做出了明确规定的，则以批文规定为准。
建议了解B对C的出资大于A对B出资的原因，对于作为差额部分资金来源的负债或者留存收益，应合理考虑其承继问题。